臺灣臺中地方法院民事裁定　95年度重訴字第282號
原　　　告　明台產物保險股份有限公司
法定代理人　兼好克彥
訴訟代理人　何美蘭　律師
被　　　告　黃范秀玉
訴訟代理人　黃勳璋
訴訟代理人　盧志科　律師
複代理人　　李進建　律師
訴訟代理人　黃勁璋
當事人間債務人異議之訴事件，本院裁定如下：
    主    文
本件於臺灣高等法院臺中分院99年度重再字第10號再審事件民事
訴訟終結前，停止訴訟程序。
    理    由
一、按訴訟全部或一部之裁判，以他訴訟之法律關係是否成立為
    據者，法院得在他訴訟終結前，以裁定停止訴訟程序，民事
    訴訟法第182條第1項定有明文。
二、查本件原告依強制執行法第14條第1項、第14條之1第1項之
    規定提起本件債務人異議之訴，其原因事實為：「被告黃范
    秀玉於民國94年6月10日受讓訴外人普羅明股份有限公司（
    下稱普羅明公司）對原告之保險金給付請求權，並依確定判
    決（臺灣臺北地方法院92年度保險字第99號、臺灣高等法院
    93年度保險上字第65號、及最高法院94年臺上字第1578號）
    聲請對原告強制執行（本院95年度執字第20948號），惟普
    羅明公司之上開保險金請求權前遭該公司之債權人聲請強制
    執行，原告已依執行命令分別於93年8月17日、94年6月28日
    將應給付於普羅明公司之保險金交予臺灣臺北地方法院（94
    年執午字第9176號）及臺灣彰化地方法院（91年癸字第1178
    7號），普羅明公司對原告已無保險金請求權之餘額」。按
    普羅明公司將其保險金請求權讓與被告之行為，涉屬通謀虛
    偽而為之意思表示，及詐害債權之行為，經普羅明公司之另
    債權人提起撤銷訴訟，並經臺灣彰化地方法院於96年1月25
    日以95年度重訴字第86號判決撤銷被告與普羅明公司間債權
    之讓與行為，此有該判決在卷可稽，故本院曾於96年2月5日
    裁定停止訴訟程序。又上揭案件，嗣經臺灣高等法院台中分
    院98年度重上更（一）字第13號、最高法院99年度台上字第
    1142號，經最高法院以上訴駁回確定，有卷附民事判決可參
    ，本院復於99年8月4日撤銷停止訴訟之裁定，惟被告提起再
    審之訴，經臺灣高等法院臺中分院以99年度重再字第10號再
    審事件審理中，有被告所提之函可參，是本件原告依強制執
    行法第14條之1第1項所提起之債權人異議之訴，以前開民事
    訴訟撤銷權是否成立為前提，且前提問題所繫事件，其實體
    之爭執，仍係同一事件，自仍為本件之前提問題，故本院認
    有裁定停止本件民事訴訟程序之必要，爰裁定如主文。
三、依首開法條裁定如主文。
中    華    民    國   100    年    1     月    10    日
                  民事第二庭    法  官  林慶郎
正本係照原本作成。
如不服本裁定應於送達後10日內向本院提出抗告狀，並繳納抗告
費新台幣1000元。
中    華    民    國   100    年    1     月    10    日
                                書記官  王淑燕